臺灣高等法院民事裁定
                                    108年度抗字第1608號
抗  告  人  王詩瑋  

相  對  人  許宗輝  
            黃美珠  


上列當事人間停止強制執行事件，抗告人對於中華民國108年11
月5日臺灣桃園地方法院108年度聲字第245號裁定，提起抗告，
本院裁定如下：
    主      文
原裁定廢棄。
相對人許宗輝供擔保新台幣參拾參萬捌仟壹佰伍拾陸元後，本院
一百零八年度司執字第八七七七○號給付票款事件之強制執行程
序，於本院一百零八年度訴字第一號塗消抵押權登記等事件關於
確認本票債權不存在之訴部分裁判確定或終結前，應暫予停止。
相對人黃美珠在原法院之聲請駁回。
抗告費用由相對人負擔。
    理      由
一、本件抗告人執相對人許宗輝、黃美珠（下各以姓名稱之，合
    稱相對人）共同簽發、面額新台幣（下同）290萬元、發票
    日為民國（下同）107年10月9日之本票（下稱系爭本票)，
    向臺灣桃園地方法院（下稱桃園地院）聲請准予強制執行，
    經該院核發108年度司票字第3898號民事裁定（下稱系爭本
    票裁定）及確定證明書。黃美珠於107年12月10日為清償系
    爭本票擔保之借款債務，於臺灣基隆地方法院（下稱基隆地
    院）為抗告人提存246萬8,446元（107年度存字笫328號)。
    許宗輝則於同年月24日向桃園地院提起塗銷抵押權登記、確
    認系爭本票債權不存在等訴訟，由該院以108年度訴字第1號
    事件（下稱第1號訴訟）受理後，黃美珠追加為原告。抗告
    人於108年10月21日執上開本票裁定及確定證明書向桃園地
    院聲請對許宗輝強制執行，經該院以108年度司執字第87770
    號強制執行程序（下稱系爭執行程序）進行中。嗣相對人依
    非訟事件法第195條第3項規定，向桃園地院聲請停止執行，
    經原法院裁定系爭執行程序於第1 號訴訟中確認本票債權不
    存在部分判決確定前，應暫予停止，且於裁定內容說明相對
    人所提存之246萬元8,446元已逾停止執行期間抗告人可能遭
    受之損失(即票面金額290萬元以週年利率6%計算之法定利息
    75萬4,000元)甚多，故准予相對人免再提供擔保金等情。抗
    告人對原裁定不服，提起抗告。
二、抗告意旨略以：抗告人可請求之金額應為系爭本票票面金額
    290萬元，加計至少以週年利率6%計算之法定利息75萬4,000
    元，遠超過黃美珠提存之246萬8,446元，且系爭本票面額扣
    除提存金額，尚有431,554元仍可強制執行，原裁定以黃美
    珠提存金額已足擔保抗告人停止執行期間之損害，應有違誤
    。縱本件非以債權額作為擔保停止執行之金額，亦應命相對
    人提供75萬4,000元之擔保，是原裁定認相對人免提供擔保
    ，顯屬有誤，爰請求原裁定廢棄等語。
三、按發票人主張本票係偽造、變造者，於前條裁定送達後20日
    內，得對執票人向為裁定之法院提起確認之訴。發票人主張
    本票債權不存在而提起確認之訴不合於第 1項之規定者，法
    院依發票人聲請，得許其提供相當並確實之擔保，停止強制
    執行。非訟事件法第195 條第1項、第3 項分別定有明文。
    次按法院因必要情形或依聲請定相當並確實之擔保，為停止
    強制執行之裁定者，該擔保金額係擔保執行債權人因停止執
    行所受之損害，故法院定擔保金額時，自應斟酌該債權人因
    停止執行可能遭受之損害，以為衡量之標準，非以債權額為
    依據（最高法院100年度台抗字第96號裁定意旨參照）。
四、經查：
  ㈠許宗輝乃系爭執行程序之債務人，以系爭本票係偽造、變造
    以外之原因，主張本票債權不存在而提起第1號訴訟，並聲
    請停止系爭執行程序，合於非訟事件法第195 條第3 項規定
    ，應予准許。黃美珠並非系爭執行程序之債務人，業經本院
    調閱系爭執行程序卷核閱無誤，是其聲請就系爭執行程序停
    止執行，洵非有據，原法院准許黃美珠之聲請，於法未合。
  ㈡又查，黃美珠於107年12月10日固為抗告人在基隆地院提存24
    6萬8,446元，然此提存之原因及事實係黃美珠為清償系爭本
    票所擔保黃美珠（許宗輝為黃美珠之連帶保證人）對抗告人
    之借款債務246萬8,446元，經本院調閱基隆地院107年度存
    字笫328號卷宗核閱無誤，是黃美珠提存之目的非出於擔保
    抗告人因停止執行可能遭受之損害，甚為明確，則本院酌定
    許宗輝應供擔保金額，不得斟酌該提存之事實。況且黃美珠
    所為提存是否發生清償系爭本票債務之效力，乃第1號訴訟
    之實體爭執事項（此由該事件第一審判決認定不生清償效力
    可知），於本件非訟程序無從逕自執行債權中扣除提存金額
    ，就餘額酌定抗告人因停止執行而可能遭受之損害。是以，
    原裁定逕以黃美珠所提存之金額已逾抗告人因停止執行可能
    遭受之利息損失為由，未命相對人許宗輝供擔保，准予停止
    強制執行，於法自欠允當。抗告意旨指摘原裁定為不當，求
    予廢棄，非無理由。
  ㈢至抗告人因停止執行可能遭受之損害，為停止期間無法立即
    受償所致之損害，而非債權額本身，本院依系爭本票裁定准
    予強制執行之本金債權290萬元及自108年4月8日起至清償日
    止，按週年利率6%計算之利息，計算截至桃園地院依原裁定
    於108年11月15日停止執行之日止，抗告人依系爭本票裁定
    得執行之債權金額共計300萬5,830元【計算式：290萬元×6%
    ×（1+222/365）=300萬5,830元，108年4月8日起至108年11
    月15日止共計222天】。參以許宗輝所提第1號訴訟於107年1
    2月24日起訴，於108年11月29日宣判，有該訴訟一審判決及
    起訴狀等件影本在卷可稽（見本院卷第55至60頁、第65頁）
    ，是該訴訟第一審審判期間約11個月。又該訴訟屬得上訴第
    三審事件，審酌司法院訂頒第二、三審辦案期限分別為2 年
    、1 年，及該事件之簡繁程度，綜合推估該訴訟繫屬期間為
    37月（計算式：11月＋1年5月＋9月＝37月），即約於111年2月
    間終結，進而推估系爭執行程序停止執行之期間為27月（自
    108年11月15日起至111年2月間）。本院審酌抗告人因停止
    執行而無從即時受償之債權金額300萬5,830元，及上開推估
    停止執行之期間，據此推估抗告人因停止執行可能遭受之遲
    延利息損失應為33萬8,156元（計算式：300萬5,830元×5 ％÷
    12月×27月＝33萬8,156元），爰據以核定相對人許宗輝應供
    擔保金額。
五、據上論結，本件抗告為有理由，爰裁定如主文。
中　　華　　民　　國　　109 　年　　2 　　月　　10　　日
                    民事第二十一庭
                        審判長法  官  翁昭蓉
                              法  官  鍾素鳳
                              法  官  羅惠雯
正本係照原本作成。
本裁定除以適用法規顯有錯誤為理由外，不得再抗告。如提起再
抗告，應於收受送達後10日內委任律師為代理人向本院提出再抗
告狀。並繳納再抗告費新臺幣１千元。
中　　華　　民　　國　　109 　年　　2 　　月　　11　　日
                              書記官  洪秋帆